臺灣板橋地方法院刑事判決　　　　　　 100年度訴緝字第24號
公　訴　人　臺灣板橋地方法院檢察署檢察官
被　　　告　CORONEL T.
　　　　　　JOEL PALA.
　　　　　　BAYAN MAR.
　　　　　　SALES R P.
　　　　　　OBILLO G .
　　　　　　TAN A ROS.
上列被告等因違反電信法案件，經檢察官提起公訴（87年度偵字
第18525號），本院判決如下：
    主  文
本件免訴。
    理  由
一、公訴意旨略以：被告CORONEL T EDELWINA、BAYAN MARIA
    CECILIA M 、OBILLO G ANA、TAN A ROSALIND、SALES R
    PROSERFINA、JOEL PALAD MORLES 等6 人與PERADILLA
    ANALYN DELA CRUZ、JAMESHED MEHMOOD（前2 人業經本院判
    處罰刑確定），均意圖為自己不法利益之概括犯意，分別於
    民國86年6 月至8 月間（起訴書誤載犯罪時間為6 月至7 月
    間，應予更正），連續在臺北縣汐止鎮（現已改制為新北市
    汐止區，以下均仍以舊制稱）祥雲街1 號或臺北縣蘆洲市○
    ○○路222 巷19號附近之公用電話亭，以打電話密碼000000
    000000號，轉接至臺北縣三重市○○路○ 段609 巷18號7 樓
    巴比祿股份有限公司總機，再轉國外用戶之方式盜打國際電
    話，合計共獲得新臺幣250 餘萬元之免費通話利益。嗣經巴
    比祿股份有限公司發覺國際長途電話費用暴增，始報警循線
    查獲，因認被告CORONEL T EDELWINA 等6 人連續涉犯85年2
    月5 日修正之電信法第56條第1 項之盜用他人電信設備通信
    之罪嫌等語。
二、按案件有時效已完成者，應諭知免訴之判決，刑事訴訟法第
    302 條第2 款定有明文。次按85年2 月5 日修正之電信法第
    56條第1 項之盜用他人電信設備通信罪，其法定最重本刑為
    有期徒刑5 年；又按行為後法律有變更者，適用行為時之法
    律，但行為後之法律有利於行為人者，適用最有利於行為人
    之法律，為94年2 月2 日修正並於95年7 月1 日施行之刑法
    第2 條第1 項所明定。再按於94年1 月7 日刑法修正施行前
    ，其追訴權或行刑權時效已進行而未完成者，比較修正前後
    之條文，適用最有利於行為人之規定，刑法施行法第8 條之
    1 亦有明文規定。則本案被告CORONEL T EDELWINA等6 人行
    為後，刑法第80條第1 項關於追訴權時效期間，業於94年2
    月2 日修正，並於95年7 月1 日施行，修正後犯最重本刑3
    年以上10年未滿有期徒刑之罪者，追訴權因20年內未起訴而
    消滅，較之修正前犯最重本刑3 年以上10年未滿有期徒刑者
    ，追訴權因10年內不行使而消滅之規定，以修正前刑法第80
    條第1 項規定最有利於行為人。是本件追訴權時效期間，應
    適用修正前之規定，至其追訴權時效之停止進行，及其期間
    、計算等，均應一體適用修正前刑法第83條之規定，合先敘
    明。則本案於追訴權時效如依法律之規定，偵查、起訴或審
    判之程序，不能開始或繼續時，停止其進行，其時效之停止
    ，自停止原因消滅之日起與停止前已經過之期間，一併計算
    ，停止原因繼續存在之期間，如達於上開10年追訴權時效期
    間四分之一（即2 年6 月）時，其停止原因視為消滅，修正
    前刑法第83條亦定有明文；又前開停止時效進行之事由，包
    括因被告通緝致審判程序不能開始或繼續之情形，亦經司法
    院29年院字第1963號著有解釋。
三、查本案被告CORONEL T EDELWINA、BAYAN MARIA CECILIA M
    、OBILLO G ANA、TAN ROSALINDA 等4 人被訴於86年6 月間
    ；被告SALES R PROSERFINA被訴於86年7 月間；被告JOEL
    PALAD MORLES被訴於86年8 月間連續涉犯前揭85年2 月5 日
    修正之電信法第56條第1 項之盜用他人電信設備通信罪嫌，
    其追訴權時效為10年，自各被告犯罪行為終了日（不知日者
    以當月15日計算）即分別自86年6 月15日、同年7 月15日、
    同年8 月15日開始起算，惟須加計檢察官於87年6 月11日開
    始偵查本案，嗣經起訴繫屬本院，迄本院發布通緝日即88年
    7 月21日止之期間，共計1 年1 月又10日（此期間不生時效
    進行之問題），再加計各被告因通緝，致本案審判程序不能
    開始，而停止追訴權時效進行持續達上開追訴權時效期間之
    四分之一（即2 年6 月），是以，被告CORONEL T EDELWINA
    、BAYAN MARIA CECILIA M 、OBILLO G ANA及TAN
    ROSALINDA 等人之追訴權時效，業已於100 年1 月25日完成
    ；被告SALES R PROSERFINA及被告JOEL PALAD MORLES 之追
    訴權時效則分別業於100 年2 月25日、100 年3 月25日完成
    ，惟被告等6 人迄今均仍未緝獲歸案，其等所犯上開罪之追
    訴權自已因時效完成而消滅，揆諸前揭說明，爰不經言詞辯
    論，逕為免訴之諭知。
據上論斷，應依刑事訴訟法第302 條第2 款、第307 條，判決如
主文。
中    華    民    國   100    年    4     月    29    日
                  刑事第十庭  審判長法  官  楊志雄
                                    法  官  劉景宜
                                    法  官  陳海寧
以上正本證明與原本無異。
如不服本判決，應於判決送達後10日內敘明上訴理由，向本院提
出上訴狀 (應附繕本) ，上訴於臺灣高等法院。其未敘述上訴理
由者，應於上訴期間屆滿後20日內向本院補提理由書「切勿逕送
上級法院」。
                                    書記官  馮得弟
中    華    民    國   100    年    5     月    9     日